【裁判字號】    99,易,1792
【裁判日期】    990716
【裁判案由】    賭博
【裁判全文】
臺灣臺中地方法院刑事判決              99年度易字第1792號
聲  請  人  臺灣臺中地方法院檢察署檢察官
被      告  甲○○
上列被告因賭博案件，經檢察官聲請簡易判決處刑（聲請案號：
98年度偵字第21609號），本院認不宜逕以簡易判決處刑（99年
度中簡字第1682號），改依通常程序審理，判決如下：
    主    文
本件公訴不受理。
    理    由
一、聲請簡易判決處刑略以：甲○○與真實姓名、年籍不詳綽號
    「福哥」為首之成年男子及李世涵、林雋凱、吳江誠等人（
    福哥及其以下3人，另分案偵辦）共同基於賭博及意圖營利
    供給賭博場所、聚眾賭博之犯意聯絡，由綽號「福哥」之男
    子負責提供簽賭網站之經營資金、硬體設備及管理事務，並
    負責招攬不特定賭客，甲○○、李世涵、林雋凱、吳江誠等
    人則分別負責出借簽賭場地、申請簽賭網路、架設簽賭網站
    及設計簽賭軟體；渠等自民國98年2月間某日起，至同年6月
    25 日為警查獲止，先後在臺中市○○○路789號4樓「柏揚
    科技公司」、臺北市○○區○○路268號（係中嘉和網股份
    有限公司代保管TS1688賭博網站機房）及臺中市南屯區○○
    ○路○段236號3樓（臺灣固網股份有限公司代保管TS1688賭
    博網站機房）等處所，以電腦網際網路設備連結至「天下運
    動網站」（網址：http://ag. ts16 88.net），供不特定賭
    客以網際網路連線進入上開賭博網站等虛擬賭博場所下注簽
    賭，而聚集不特定之賭客與「福哥」之人對賭。其賭博方式
    為：依美國簽賭網站所開出之賭盤，由賭客選擇美國職棒、
    美國職籃、足球等比賽結果下注簽賭，簽賭金每注金額視情
    況決定，至少每注新臺幣（下同）100元起，輸贏則依比賽
    結果訂其賠率，當簽中則依賠率，將獎金賠予賭客（例如：
    在洋基隊與老虎隊的比賽進行下注，依盤口開出的賠率若為
    1：0.94進行對賭，而賭客下注洋基隊贏，下注金額為1萬元
    ，若洋基隊贏得此場比賽，則賭客將贏得9400元）。如未簽
    中，賭金則歸該簽賭網站所有。以此方式提供賭博場給不特
    定之人與之對賭及聚眾賭博。嗣於98年6月25日，為警持搜
    索票，分別在臺中市南屯區○○○路○段236號3樓，扣得電
    腦主機60臺、分享器12臺，及在臺北市○○區○○路268號
    ，扣得電腦主機1臺，因而查獲。因認被告甲○○所為係犯
    刑法第266條第1項前段之賭博罪嫌、第268條前段之意圖營
    利供給賭博場所罪嫌及同條後段之意圖營利聚眾賭博等罪嫌
    等語。
二、按已經提起公訴之案件，在同一法院重行起訴者，應諭知不
    受理之判決，並得不經言詞辯論為之，刑事訴訟法第303條
    第2款前段、第307條分別定有明文。
三、經查，被告前於民國98年4月間，向年籍、姓名均不詳綽號
    阿福之成年男子取得天下運動網（主網/網址為http://tsvo
    d6.net /1 88ts888/）、ABC運動網（網址為http://tsvod6
    .net/18 86 66a bc/）、PUMA運動網（網址為http://tsvod
    6.net/18 8wd 777 /）、TS1688運動網（網址為http://tsv
    od6.net/1 88ts 1688 /）、TS8899運動網（網址為http://
    tsvod6.net /188t s8899 /）、TS9988運動網（網址為http
    ://tsvod6.n et/188 ts9988 /）、TT8888運動網（網址為
    http://tsvod6.net/18 8tt8888 /）、TTS運動網（網址為h
    ttp://tsvod6. net/188t ts8888/）、大傳奇運動網（網址
    為http://tsvod 6.net/188 cd65865 8/）、老虎運動網（
    網址為http://tsv od6.net/18 8tiger77 7/）、快樂運動
    網（網址為http://t svod6.net/1 88hp66 /）、金天下運
    動網（網址為http://t svod6.net/18 8gs888 /）、冠天下
    運動網（網址為http:// tsvod6.net/18 8as8899 /）、紅
    寶石運動網（網址為http: //tsvod6.net/1 88rb888/）、
    新樂園運動網（網址為http: //tsvod6.net/18 8sd777/）
    等15個運動賭博網站，及PINNA CLE SP ORTS簽賭網站（即
    盤口；網址為ts8888.net）之帳號（帳號係j00000 00號、
    b633號）、密碼(密碼係aaa888、aa0000），並負責招攬賭
    客即會員加入簽賭。甲○○基於賭博及意圖營利，供給賭博
    場所及聚眾賭博之犯意，自98年4月間某日起，至同年7月28
    日止，在臺中市○區○○路1段103號2樓之2 B室、臺中市○
    ○區○○路1段186號18樓之9、臺中市○區○○○路16號8樓
    之5等租屋處，經營運動簽賭網站，並提供上開賭博網站之
    帳號、密碼予不特定之賭客簽賭。另以新台幣（下同）1萬
    2,000元至3萬元(含獎金)不等之代價，僱用與之有犯意聯絡
    之陳昭元、林旋捷、林信宏、李宏銘、林旋鈞、林儀明、徐
    威騏、紀健威、林俊明、林雍傑、陳建強、洪梃絡、徐志銘
    等人擔任員工，分別於上開處所從事「打水」工作，即利用
    打水程式計算賺取簽賭賠率差價，其賭博方式為：藉美國同
    場職業棒球兩隊比賽中，分別在臺灣及美國之簽賭網站下注
    ，以其賭盤所開出每隊賠率之不同，在賠率調整之瞬間，下
    注於賠率高者，以賺取中間差額（如甲簽賭網站的美國職棒
    A隊賠率為1：0.95，乙簽賭網站的美國職棒B隊賠率為1：
    1.05時，同時向甲、乙等2家簽賭網站下注10,000元，此時
    無論A、B隊之輸贏，均能賺取賠率價差500元）。下注金額
    每注100元，付款方式以現金對帳支付（均由甲○○親自收
    款），以此方式營利而聚眾賭博。嗣於98年7月28日，為警
    持搜索票，分別：（一）於臺中市○區○○路1段103號2樓
    之2B室租屋處，扣得電腦主機13部、電腦螢幕33臺、監視器
    主機1臺、監視器螢幕1臺、電腦螢幕分享器6臺、IP分享器5
    臺、電腦鍵盤8臺、螢幕切換器5臺、員工出勤打卡鐘1臺、
    印表機1臺、白板1片、監視器鏡頭1 組、印章3個、員工履
    歷表11張、存摺1本、電腦隨身碟7個、員工出勤卡2張、筆
    記本5本等物。（二）於臺中市○○區○○路1段186號18樓
    之9租屋處，扣得電腦主機13臺、電腦螢幕31臺、員工出勤
    卡9張、賠率表3張、記事本1本、電視切換器（含遙控器）6
    個、電腦鍵盤7臺等物。（三）於臺中市○區○○○路16號8
    樓之5等租屋處，扣得電腦主機17臺、電腦螢幕36臺、碎紙
    機1臺、鍵盤滑鼠9組、鍵盤滑鼠分享器7個、延伸螢幕控制
    器7個、網路電話7具、便利貼紙2張、監視器（含鏡頭及螢
    幕）1組、員工出勤打卡鐘1臺、員工出勤卡2張、筆記本2本
    、內部管理教戰手則1張、計算機1臺、鑰匙1支等物之犯罪
    事實，業經檢察官於99年4月2日以98年度偵字第19528、195
    34、19536號聲請簡易判決處刑，於99年5月12日繫屬本院，
    經本院於99年7月8日以99年度中簡字第1515號判決判處有期
    徒刑6月等情，有上開案件之聲請簡易判決處刑書、判決書
    、臺灣高等法院被告前案紀錄表等件在卷足稽，並經本院調
    取本院99年度中簡字第1515號刑事簡易案件卷宗核閱無訛（
    下稱前案）。經核本案與前案所認定之犯罪時間始期及終期
    及查獲地點，雖有不同，然本案犯罪時間與前案犯罪時間有
    重疊，且二者犯罪方式及查獲情形均屬相同，應為基於同一
    營利犯意，為一營利行為，核屬集合犯中之營利犯類型，且
    本案亦經本院99年中簡字第1515號案件併為審理及判決，於
    該判決中亦認定本案雖未聲請簡易判決，然與前案具有集合
    犯之包括一罪關係。則本案與前案屬同一案件之關係，檢察
    官就已經聲請簡易判決處刑之同一案件，再向本院重行聲請
    簡易判決處刑，於99年5月27日繫屬於本院，由本院以99年
    度中簡字第1682號刑事簡易案件受理一節，亦有臺灣臺中地
    方法院檢察署99年5月26日中檢輝敬（睦）98偵21609字第05
    7298號函1份及其上收件章存卷可憑，本案乃繫屬在後之案
    件，揆諸前揭說明，本案既屬已經聲請簡易判決處刑之同一
    案件在同一法院重行起訴者，爰不經言詞辯論，逕為諭知不
    受理之判決。
據上論斷，應依刑事訴訟法第452條、第303條第2款、第307條，
判決如主文。
中    華    民    國    99    年    7    月    16    日
                  臺灣臺中地方法院刑事第六庭
                            法  官  黃益茂
以上正本證明與原本無異。
如不服本判決應於收受送達後10日內向本院提出上訴書狀，並應
敘述具體理由；其未敘述上訴理由者，應於上訴期間屆滿後20日
內向本院補提理由書（均須按他造當事人之人數附繕本）「切勿
逕送上級法院」。
                            書記官  蔡秋明
中    華    民    國    99    年    7    月    16    日

司法院資訊處製作；財團法人民間司法改革基金會備份。
